臺灣桃園地方法院刑事判決
111年度易字第419號
公  訴  人  臺灣桃園地方檢察署檢察官
被      告  張銘修


上列被告因毀損案件，經檢察官聲請簡易判決處刑（110 年度偵
字第38780號），本院簡易庭認不宜以簡易判決處刑，移送適用
通常訴訟程序審理，判決如下：
    主  文
本件公訴不受理。
    理  由
一、公訴意旨如聲請簡易判決處刑書所載（如附件）。
二、按告訴乃論之罪，告訴人於第一審辯論終結前得撤回其告訴
    ；告訴經撤回者，應諭知不受理之判決；不受理之判決，得
    不經言詞辯論為之，刑事訴訟法第238 條第1 項、第303 條
    第3 款、第307 條分別定有明文。查本件告訴人許力中告訴
    被告張銘修毀損案件，起訴書認被告係觸犯刑法第354 條之
    罪，依同法第357 條規定，須告訴乃論。茲據告訴人具狀撤
    回告訴，此有刑事撤回告訴狀在卷可按，依照首開說明，本
    件爰不經言詞辯論，逕諭知不受理之判決。
三、據上論斷，應依刑事訴訟法第452 條、第284條之1、第303 
    條第3 款、第307 條，判決如主文。
中    華    民    國    111    年    5    月    10    日
                  刑事第二庭法  官  劉家祥
以上正本證明與原本無異。
如不服本判決應於收受判決後20日內向本院提出上訴書狀，並應
敘述具體理由。其未敘述上訴理由者，應於上訴期間屆滿後20日
內向本院補提理由書(均須按他造當事人之人數附繕本)「切勿逕
送上級法院」。 
　　　　　　　　　　　　　　書記官　劉霜潔
中　　華　　民　　國　　111 　年　　5 　　月　　10　　日
附件：
臺灣桃園地方檢察署檢察官聲請簡易判決處刑書
                                    110年度偵字第38780號
　　被　　　告　張銘修　男　31歲（民國00年00月00日生）
　　　　　　　　　　　　住○○市○○區○○○路00巷0號
　　　　　　　　　　　　國民身分證統一編號：Z000000000號
上列被告因毀棄損壞案件，業經偵查終結，認為宜聲請以簡易判
決處刑，茲將犯罪事實及證據並所犯法條分敘如下：
　　　　　犯罪事實
一、張銘修於民國110年8月21日13時35分，在桃園市○○區○○
    路00號前，因細故與同為外送員之許力中發生爭執，未料張
    銘修一時氣憤，竟基於毀壞他人物品之犯意，將許力中所有
    之保溫箱摔落地面後，以腳踢至路旁後離去，致保溫盒內餐
    點受損不堪使用，足生損害於許力中。　　　
二、案經許力中訴由桃園市政府警察局桃園分局報告偵辦。
　　　 　 證據並所犯法條
一、上揭犯罪事實，業據被告張銘修於警詢時坦承不諱，核與證
    人即告訴人許力中指訴之情節相符，並有案發時現場照片8
    張附卷可稽，被告犯嫌堪予認定。
二、核被告所為，係犯刑法第354條之毀損器物罪嫌。
三、依刑事訴訟法第451條第1項聲請逕以簡易判決處刑。
　　此　致
臺灣桃園地方法院
中　　華　　民　　國　 111　　年　　1   　月　　12 　 日
　　　　　　　　　　　　　　  檢　察　官  張羽忻
本件正本與原本無異　　　　　　　　　　　　　　　　　　　
中    華  　民　  國   111  　年　  3     月     7    日
                              書  記  官  謝孟崴     
附記事項：
本件係依刑事訴訟法簡易程序辦理，法院簡易庭得不傳喚被告、
輔佐人、告訴人、告發人等出庭即以簡易判決處刑；被告、被害
人、告訴人等對告訴乃論案件如已達成民事和解而要撤回告訴或
對非告訴乃論案件認有受傳喚到庭陳述意見之必要時，請即另以
書狀向臺灣桃園地方法院簡易庭陳述或請求傳訊。     
所犯法條：
中華民國刑法第354條
毀棄、損壞前二條以外之他人之物或致令不堪用，足以生損害於
公眾或他人者，處 2 年以下有期徒刑、拘役或 1 萬 5 千元以
下罰金。